【裁判字號】    89,易,1899
【裁判日期】    890808
【裁判案由】    違反著作權法等
【裁判全文】
臺灣臺南地方法院刑事判決              八十九年度易字第一八九九號
    公  訴  人  臺灣臺南地方法院檢察署檢察官
    被      告  甲○○
右列被告因違反著作權法等案件，經檢察官提起公訴（八十九年度偵字第三０六０號
），本院判決如左：
    主  文
甲○○以明知為侵害著作權之物而意圖營利而交付之方法，侵害他人之著作權，處有
期徒刑伍月，如易科罰金，以佰元折算壹日。
扣案之盜版卡匣合卡拾壹片、罩卡壹佰柒拾捌片均沒收。
    事  實
一、甲○○係設於臺南縣鹽水鎮○○路四號「迪斯耐玩具精品屋」負責人，明知如附
    表（一）所示之商標圖樣，係日商任天堂股份有限公司（下稱任天堂公司）先後
    向經濟部中央標準局（現改制為智慧財產局）申請註冊取得商標專用權，並經指
    定使用於商標法施行細則第二十七條第八十類、第二十四條第七十二類、第七十
    八類，第四十九條第九類之電子計算機、中央處理器、電視遊樂器用程式卡匣、
    磁碟、半導體記憶體、電視遊樂器、投幣式電子遊樂器、鍵盤、掌上型液晶畫面
    之電子遊戲機等商品，經延展或仍在專用期間內，且任天堂公司所生產之電視遊
    樂器程式遊戲光碟片及卡匣等物，在國內市場行銷多年，品質卓著，係相當消費
    大眾所共知之商品；且明知任天堂公司所產製前述卡匣內，透過遊戲主機得以執
    行如附表（二）所示之前開電腦程式著作物，均經美商任天堂公司在美國註冊發
    行依著作權法第四條第二款及八十二年七月十六日簽署生效之「北美事務協調委
    員會與美國在臺協會著作權保護協定」受我國著作權法保護之著作物，非經前揭
    擁有著作權公司之同意或授權，不得擅自重製、散布或意圖營利而交付；詎被告
    竟於八十九年二月間，意圖欺騙他人，在前開「迪斯耐玩具精品屋」內，陳列並
    販賣仿冒任天堂公司擁有專用權之前揭商標、含有前揭在我國受著作權法保護電
    腦程式著作物之卡匣，每片卡匣進價新臺幣（下同）貳佰伍拾元，再以佰元之
    價格出售予不特定之人，牟取利益，致與任天堂公司產銷真品相混淆，損害任天
    堂公司之商標、著作權等權益。嗣於八十九年二月二十五日下午四時二十分許，
    在前揭精品屋為警查獲，扣得甲○○所有供犯罪所用之盜版卡匣合卡十一片、單
    卡一百七十八片。
二、案經告訴人任天堂公司訴由內政部警政署保安警察第二總隊第四大隊第三中隊報
    告臺灣臺南地方法院檢察署檢察官偵查起訴。
    理  由
一、右揭事實，迭據被告甲○○於警訊、檢察官偵查及本院審理中供認不諱，核與告
    訴人任天堂公司之代理人廖國昌於警訊及偵查中指訴情節相符，復有被告甲○○
    所有供犯罪所用之盜版卡匣「ＧＡＭＥ  ＢＯＹ」合卡十一片、單卡一百七十八
    片扣案足資佐證。此外，並有相關著作權資料、中華民國商標註冊證等文件在卷
    足資佐證，被告犯行洵堪認定。
二、查商標自註冊之日起，由註冊人取得商標專用權，商標法第二十一條定有明文，
    而所謂商標之使用，依商標法第六條第一項之規定：「本法所稱商標之使用，係
    指為行銷之目的，將商標用於商品或其包裝、容器、標帖、說明書、價目表或其
    他類似物件上，而持有陳列或散布。」如附表（一）所示之商標圖樣，係任天堂
    公司向經濟部中央標準局申請註冊取得商標專用權，指定使用於商標法施行細則
    第二十七條第八十類、第二十四條第七十二類、第七十八類，第四十九條第九類
    之電子計算機、中央處理器、電視遊樂器用程式卡匣、磁碟、半導體記憶體、電
    視遊樂器、投幣式電子遊樂器、鍵盤、掌上型液晶話面之電子遊戲機。而任天堂
    公司之商標係屬名牌，該公司之商標除經我國經濟部中央標準局註冊登記，受我
    國商標法保護外，亦係業界及消費者等相關大眾所共知之商標。核被告所為，係
    犯商標法第六十三條之販賣仿冒商標之商品罪及著作權法第九十三條第三款、第
    八十七條第二款之侵害他人著作權罪。被告以一行為同時觸犯上開二罪，係想像
    競合犯，應從一重之侵害他人著作權罪處斷。爰審酌被告犯罪之動機、目的、所
    生之危害及犯罪後之態度等一切情狀，量處有期徒刑五月，並諭知易科罰金之折
    算標準。扣案之盜版卡匣合卡十一片、單卡一百七十八片，係供犯罪所用之物，
    且為被告所有，為被告所自承，依刑法第三十八條第一項第二款一併宣告沒收。
三、本件另一告訴人日商新力電腦娛樂股份有限公司（下稱新力公司）補充告訴理由
    以：被告甲○○明知「ＰＳ設計圖」係新力公司所享有商標專用權之商標，竟未
    經新力公司之同意，於前述時、地，販賣由不詳人士處所取得盜拷新力公司之電
    視遊戲軟體光碟片一批，而各該光碟片透過主機運轉在電視螢幕出現之始，會顯
    示新力公司之前述商標影像，並出現「Ｌｉｃｅｎｓｅｄ  Ｓｏｎｙ  Ｃｏｍｐ
    ｕｔｅｒ  Ｅｎｔｅｒｔａｉｎｍｅｎｔ  Ｉｎｃ．」等英文字影像，因認此部
    分被告另涉犯有商標法第六十二條第一款、六十三條、刑法第二百十六條、第二
    百二十條等罪嫌云云。然查公訴人分舉「著作權法互惠原則」、「事物本質」、
    「法律解釋之法定安定性、正義及合目的性」及「法律構成要件」等理由，就告
    訴人新力公司告訴之「違反商標法」及「行使偽造文書部分」認為不構成犯罪（
    但因與任天堂公司部分有裁判上一罪關係，因此未另為不起訴處分），經核尚無
    不合，是告訴人新力公司告訴部分，既未經起訴，本院自無庸加以審判，併此敘
    明。
據上論斷，應依刑事訴訟法第二百九十九條第一項前段，商標法第六十三條，著作權
法第九十三條第三款、第八十七條第二款，刑法第十一條前段、第五十五條、第四十
一條、第三十八條第一項第二款，罰金罰鍰提高標準條例第二條，判決如主文。
中    華    民    國      八十九      年      八       月       八      日
                                  臺灣臺南地方法院刑事庭
                                          法  官  蘇  孫  波
右正本證明與原本無異。
如不服本判決，應於判決送達後十日內，向本院提出上訴狀。
                                          書記官  羅  宗  賢
中    華    民    國      八十九      年      八       月      十五     日


司法院資訊處製作；財團法人民間司法改革基金會備份。
